【裁判字號】    99,交易,647
【裁判日期】    991119
【裁判案由】    公共危險
【裁判全文】
臺灣臺北地方法院刑事判決             99年度交易字第647號
公  訴  人  臺灣臺北地方法院檢察署檢察官
被      告  甲○○
上列被告因公共危險案件，經檢察官提起公訴（99年度偵字第19
083號），被告於本院準備程序進行中，就被訴事實為有罪之陳
述，經本院告知簡式審判程序意旨，並聽取公訴人及被告之意見
後，本院合議庭裁定依簡式審判程序審理，判決如下：
    主  文
甲○○服用酒類，不能安全駕駛動力交通工具而駕駛，累犯，處
有期徒刑參月，如易科罰金，以新臺幣壹仟元折算壹日。
    事  實
一、甲○○前於民國94年間，因過失傷害及肇事逃逸案件，經臺
    灣板橋地方法院於95年9月5日以94年度交訴字第142號分別
    判處有期徒刑4月、6月，並定應執行有期徒刑9月確定，於
    98年3月10日易科罰金執行完畢。詎其仍不知悔改，明知服
    用酒類後，反應力及注意力均會降低，而不得酒後駕車，竟
    仍於99年7月31日晚上7時許，在臺北市○○區○○路5段之
    世貿中心與友人飲用啤酒3瓶後，已達不能安全駕駛動力交
    通工具之程度，猶騎乘車牌號碼969-GBB號重型機車上路，
    嗣於同日晚上11時50分許，行經臺北市萬華區華江橋機車引
    道時，為警攔查，並當場施以酒精濃度測試，測得其吐氣中
    所含酒精濃度達每公升0.8毫克（0.8MG/L），始查知上情。
二、案經臺北市政府警察局萬華分局報請臺灣臺北地方法院檢察
    署檢察官偵查起訴。
    理  由
一、被告甲○○所犯刑事訴訟法第376條第1款所列之罪，被告於
    準備程序中就被訴事實為有罪之陳述，經本院告知簡式審判
    程序之旨，並聽取被告與公訴人之意見後，本院認無不得或
    不宜改依簡式審判程序進行之處，爰依刑事訴訟法第273條
    之1第1項，裁定進行簡式審判程序，合先敘明。
二、訊據被告對於上開犯罪事實坦承不諱，且有酒精濃度測試表
    、刑法第185 條之3 案件觀察紀錄表、舉發違反道路交通管
    理事件通知單各1 份附卷可稽。是被告上揭出於任意性之自
    白與事實相符，應堪採為被告有罪之證據，則被告酒後駕車
    之犯行，堪以認定。
三、按刑法第185 條之3 係抽象危險犯，非實害犯，行為人客觀
    上已達不能安全駕駛之程度，且主觀上知其飲酒可能造成不
    能安全駕駛結果，竟仍放任自己駕駛，即應認有故意，而該
    當該罪。至於是否達『不能安全駕駛之程度』之認定，應依
    具體個案之實際情形判斷之，依目前醫學一致見解，吐氣酒
    精濃度達每公升0.25毫克以上時，將使駕駛人產生複雜之技
    巧障礙、駕駛能力變壞之行為表現，肇事比率比一般未飲酒
    時高出2 倍；吐氣酒精濃度達每公升0.5 毫克以上時，將使
    駕駛人產生說話含糊、腳步不穩之行為表現，肇事比率比一
    般未飲酒時高出7 倍；吐氣酒精濃度達每公升0.55毫克以上
    時，將使駕駛人產生平衡感與判斷力障礙升高之行為表現，
    肇事比率比一般未飲酒時高出10倍；甚而如吐氣酒精濃度達
    每公升0.75毫克時，駕駛人將產生明顯酒醉、步履蹣跚之行
    為狀態，其肇事比率比一般高25倍，並認為吐氣酒精濃度達
    每公升0.55毫克以上時，即達絕對『不能安全駕駛之程度』
    。因該0.55毫克之數值，係經由實際偵測所得之統計值，為
    經驗科學上所肯定之客觀實驗數據，是以該數值作為絕對不
    能安全駕駛之標準，不僅不違反經驗法則，且免舉證之困難
    。準此，若吐氣酒精濃度達每公升0.55毫克以上時，應認已
    達絕對不能安全駕駛之程度。查本件被告於99年7月31日晚
    上11時50分為警查獲，測得呼氣酒精濃度已達每公升0.8 毫
    克，復參諸被告為警方攔查時有多話之情形，此有上開刑法
    第185條之3案件測試觀察紀錄表可憑，足認其飲酒後已至駕
    駛技巧障礙，視覺及行為反應能力減低，而達不能安全駕駛
    動力交通工具之程度無疑。
四、核被告所為，係犯刑法第185 條之3 服用酒類，不能安全駕
    駛動力交通工具而駕駛罪。被告前於94年間，因過失傷害及
    肇事逃逸案件，經臺灣板橋地方法院於95年9月5日以94年度
    交訴字第142號分別判處有期徒刑4月、6月，並定應執行有
    期徒刑9月確定，於98年3月10日易科罰金執行完畢等情，有
    臺灣高等法院被告前案紀錄表1份在卷足憑，是被告於有期
    徒刑執行完畢後，5年內再犯本件有期徒刑以上之罪，為累
    犯，應依刑法第47條第1項規定加重其刑。爰審酌被告明知
    酒精成分對人之意識、控制能力具有不良影響，超量飲酒後
    會導致對週遭事務之辨識及反應能力較平常狀況薄弱，被告
    酒醉駕車行駛於公路對交通往來已造成危險，漠視自己及公
    眾生命財產安全，幸未發生交通事故，惟念及犯後坦承犯行
    ，尚有悔意等一切情狀，量處如主文所示之刑，併諭知易科
    罰金之折算標準，以資警惕。
據上論斷，應依刑事訴訟法第273條之1第1項、第299條第1項前
段，刑法第185條之3、第47條第1項、第41條第1項前段，判決如
主文。
本案經檢察官劉俊良到庭執行職務。
中    華    民    國    99    年    11    月    19    日
                        刑事第二十庭 法 官  柯姿佐
以上正本證明與原本無異。
如不服本判決應於收受送達後10日內向本院提出上訴書狀，並應
敘述具體理由；其未敘述上訴理由者，應於上訴期間屆滿後20日
內向本院補提理由書（均須按他造當事人之人數附繕本）「切勿
逕送上級法院」。
                                     書記官 劉穗筠
中    華    民    國    99    年    11    月    19    日
中華民國刑法第185條之3
服用毒品、麻醉藥品、酒類或其他相類之物，不能安全駕駛動力
交通工具而駕駛者，處 1 年以下有期徒刑、拘役或科或併科 15
萬元以下罰金。

司法院資訊處製作；財團法人民間司法改革基金會備份。
